【裁判字號】    97,審簡上,23
【裁判日期】    971112
【裁判案由】    詐欺
【裁判全文】
臺灣士林地方法院刑事判決            97年度審簡上字第23號
上  訴  人  甲○○
即  被  告
上列上訴人因詐欺案件，不服本院內湖簡易庭民國九十七年八月
十一日九十七年度湖簡字第一二八號第一審刑事簡易判決（聲請
簡易判決處刑書案號：臺灣士林地方法院檢察署九十七年度偵字
第六九三七號、七二八九號），提起上訴，及移送併案審理（併
案案號：臺灣士林地方法院檢察署九十七年度偵字第一一二０五
號）本院管轄之第二審合議庭判決如下：
    主  文
上訴駁回。
甲○○緩刑貳年。
    事實及理由
一、本案經本院合議庭審理結果，認第一審以被告甲○○犯刑法
    第三十條第一項、第三百三十九條第一項之幫助詐欺取財罪
    ，判處有期徒刑三月，如易科罰金以新臺幣一千元折算一日
    ，其認事用法及量刑均無不當，應予維持，又檢察官移送併
    案審理部分（臺灣士林地方法院檢察署九十七年度偵字第一
    一二０五號），與原審已審酌部分之犯罪事實相同，屬單純
    一罪，為事實上之同一案件，本院自應併予審理，並引用第
    一審判決書及檢察官聲請簡易判決處刑書記載之事實、證據
    及理由（如附件判決書）。
二、被告上訴意旨略以：請求本院念及被告年輕視淺，且係初犯
    ，並已認罪及積極與被害人尋求和解，不願因本案而留下前
    科，請給予被告緩刑之自新機會等語。
三、按量刑之輕重，係事實審法院得依職權自由裁量之事項，茍
    已斟酌刑法第五十七條各款所列情狀而未逾越法定刑度，不
    得遽指為違法（最高法院七十二年度臺上字第六六九六號判
    例參照）。又法院自由裁量之界限仍難有客觀之解答，端賴
    法官於個案審判時，依個案事由加以審酌，若無裁量濫用情
    事，難謂有不當之處。查被告所犯刑法第三十條第一項、第
    三百三十九條第一項之幫助詐欺取財罪，原審審酌刑法第五
    十七條各款所列事項等一切情狀，量處有期徒刑三月，並諭
    知如易科罰金以新臺幣一千元折算一日，並未逾越法律規定
    之範圍，量刑亦稱妥適，尚難謂有何違法可言。被告上訴，
    指摘原判決不當，為無理由，應予駁回。
四、被告前未曾受有期徒刑以上刑之宣告，有臺灣高等法院被告
    前案紀錄表附卷可稽，其因一時疏忽，致犯本罪，犯罪後已
    坦承犯行，於本院審理時，已與被害人及告訴人達成和解，
    並分別賠償被害人及告訴人新臺幣（下同）四萬四千元、一
    萬元（見當日審判程序筆錄），顯見被告已具悔意，應無再
    犯之虞，本院認對被告所宣告之刑，以暫不執行為適當，併
    予宣告緩刑二年，以啟自新。
據上論斷，應依刑事訴訟法第四百五十五條之一第一項、第三項
、第三百六十八條、第三百七十三條，刑法第七十四條第一項第
一款，判決如主文。
本案經檢察官鄭富城到庭執行職務。
中    華    民    國    97    年    11    月    12    日
                  刑事第一庭審判長法  官  洪英花
                                  法  官  雷雯華
                                  法  官  周明鴻
以上正本證明與原本無異。
本件不得上訴。
                                  書記官  丁梅芬
中    華    民    國    97    年    11    月    12    日


司法院資訊處製作；財團法人民間司法改革基金會備份。
